最高法院刑事判決　　　　　　　　　　　　　　　八十六年度台上字第三八○○號
　　上　訴　人　甲○○
　　選任辯護人　詹文凱律師
右上訴人因違反麻醉藥品管理條例案件，不服台灣高等法院中華民國八十六年三月五
日第二審判決（八十五年度上訴字第四八七八號，起訴案號：台灣士林地方法院檢察
署八十五年度偵字第一七七一號），提起上訴，本院判決如左：
    主  文
上訴駁回。
    理  由
按刑事訴訟法第三百七十七條規定，上訴於第三審法院，非以判決違背法令為理由，
不得為之。是提起第三審上訴，應以原判決違背法令為理由，係屬法定要件。如果上
訴理由狀並未依據卷內訴訟資料，具體指摘原判決不適用何種法則或如何適用不當，
或所指摘原判決違法情事，顯與法律規定得為第三審上訴理由之違法情形，不相適合
時，均應認其上訴為違背法律上之程式，予以駁回。本件上訴意旨略稱：(一)上訴人於
警訊固供承提供楊靜翔十餘次安非他命，惟其偵查中經訊以：「妳在警訊中承認有賣
給她十幾次安非他命﹖」，已供稱：「我沒這樣說，是警察說二次跟十幾次沒不符」
，顯見警訊中警員有詐欺取供之情形，果爾，則上訴人在警訊之自白顯欠缺證據能力
，原審仍採為判決基礎，即有違背刑事訴訟法第一百五十六條第一項及第一百六十三
條第一項之規定。(二)原判決認定上訴人取得安非他命後，分裝成每小包○‧三公克，
以新台幣（下同）一千元賣出，惟此項認定並無證據，全憑推測。首先，上訴人如何
取得安非他命，除上訴人之自白外，並無其他證據足資證明，而上訴人之自白又有前
述遭詐欺之瑕疵，其次，分裝成○‧三公克之小包，又查無證物可資佐證，另每包一
千元，亦與楊靜翔警訊所謂「一千元或五百元不等」不相符，原判決認定事實顯有違
反不得推定之規定。(三)原判決事實欄記載經警於上訴人住處扣得安非他命一小包約○
‧二公克，認屬上訴人販賣之證據，惟該小包安非他命於已確定之台灣士林地方法院
八十四年度易字第三二二二號判決中，已認定係上訴人吸用安非他命之證據，則該項
證據究為上訴人吸用或販賣之證據，前後判決已有矛盾，原判決以之為證據，亦有不
當。(四)原判決認上訴人每週一次以0000000號電話與「大寶」聯絡，果真如此
，則「大寶」之電話為何﹖每週聯絡之時間為何﹖均得自電話通話紀錄上查出，然原
審並未向電信公司調閱通話紀錄，以查明上訴人所指購買安非他命一事是否屬實；且
原判決指楊靜翔前後向上訴人購買安非他命十餘次，則楊靜翔與上訴人如何聯絡﹖原
審亦未調查；又原判決事實欄記載上訴人購入安非他命價格為○‧八公克二千元，再
以○‧三公克一千元賣出，此價格與一般行情是否相符﹖有無過高或過低，亦未見原
審調查，則原判決亦有應調查之證據未予調查之違誤。(五)上訴人患有老花眼，無眼鏡
根本無法看清筆錄之記載，故於警訊及偵查中，對於筆錄之內容根本無從知悉，更無
法辯駁或要求更正，而原審審判筆錄僅記載向上訴人提示警訊及偵查筆錄，並未記載
對上訴人宣讀該筆錄或告以要旨，原審調查證據顯違刑事訴訟法第一百六十五條第一
項之規定，應構成同法第三百七十九條第十款之違法等語。
惟查本件原判決以上訴人另案販賣化學合成麻醉藥品，經本院於民國八十四年十一月
二日判決確定後，又另基於意圖販賣安非他命營利之概括犯意，先平均每週一次以0
000000號電話與約四十歲綽號「大寶」之不詳姓名女子聯絡，在台北市○○街
錦州公園內或附近見面，而以每包○‧八公克二千元之價格向「大寶」非法販入安非
他命後，予以分裝成每小包約○‧三公克，俟機賣出，嗣自同年十一月底某日起至八
十五年一月九日十六時三十分許止，在其台北市○○區○○路四九八巷八弄三號地下
室，連續以高於其販入價格之平均每小包約○‧三公克一千元，或每小包五百元（重
量以○‧三公克一千元類推減少）不等之價格，販賣予受許喬杰委託購買安非他命之
楊靜翔，前後共計約十次，而賺取其中之差價得利等情，因而維持第一審論處上訴人
連續非法販賣化學合成麻醉藥品罪刑，駁回上訴人在第二審之上訴，已詳予說明所憑
之證據及認定之理由，從形式上觀察，並無違背法令之情形存在。而上訴人於警訊既
已承認其向綽號「大寶」之女子以每包○‧八公克二千元之價格購入安非他命，再以
每小包一千元或五百元之價格，賣予受許喬杰委託代買之楊靜翔共約十次，核與楊靜
翔證述買受之情節相符，並經許喬杰證述委託楊靜翔代買安非他命十餘次，每次價格
一千元或五百元屬實，顯見上訴人在警訊之自白與事實相符，自得採為判決基礎。又
上訴人既於警訊筆錄上簽名捺指印，且其於警訊時年齡已四十二歲，豈有不知販賣二
次與販賣十次其刑責輕重自有不同之理，其於偵查中所辯「我沒這樣說，是警察說二
次跟十幾次沒不符」云云，要屬空言飾卸之詞，尚難因此而謂上訴人警訊之自白，係
出於警員之詐欺，原判決以該項自白作為論罪證據，尚難任意指摘為採證違背證據法
則。再原判決係依憑上訴人在警訊之自白及證人楊靜翔、許喬杰之證詞作為判決基礎
，並無認定事實不依證據之可言。另原判決事實欄雖及經警於同日十六時三十分許
，在甲○○上開住處查獲甲○○，並扣得安非他命一小包，淨重○‧二公克（吸用安
非他命部分業經檢察官併臺灣士林地方法院刑庭審理，並經判處有期徒刑七月，該一
小包安非他命並在該案沒收在案），固而破獲。」等語，惟原判決理由內，並未將該
扣得之○‧二公克安非他命一小包列為論罪證據，上訴意旨指原判決以之為證據，不
無誤會。又本件上訴人事證已明，其如何與「大寶」、楊靜翔聯絡，原審縱未詳予調
查，於判決本旨並不生影響，亦難執以指摘原判決有應調查之證據未予調查之違法。
至原審審理時，已提示上訴人之警訊及偵查筆錄，並告以要旨，此為原審審理筆錄所
載明（見原審卷第三九頁正面），上訴意旨指原審審理時，僅提示上開筆錄而未告以
要旨云云，要非實情。本件並無上訴意旨所指違背法令情形存在，核與法律准許得上
訴第三審之違法情形不相適合，其上訴為違背法律上之程式，應予駁回。
據上論結，應依刑事訴訟法第三百九十五條前段，判決如主文。
中      華      民      國    八十六    年      六      月    二十六    日
                              最高法院刑事第三庭
                                  審判長法官  蔡  詩  文
                                        法官  張  吉  賓
                                        法官  莊  登  照
                                        法官  洪  明  輝
                                        法官  蔡  清  遊
      右正本證明與原本無異
                                              書  記  官
中      華      民      國    八十六    年      七      月      五      日
